臺灣臺中地方法院刑事判決
110年度金訴字第491號
公  訴  人  臺灣臺中地方檢察署檢察官
被      告  張君豪


上列被告因詐欺等案件，經檢察官提起公訴（110年度偵字第508
8號），本院判決如下：
    主    文
張君豪幫助犯洗錢防制法第十四條第一項之洗錢罪，處有期徒刑
肆月，併科罰金新臺幣壹萬元，罰金如易服勞役，以新臺幣壹仟
元折算壹日。
    犯罪事實
一、張君豪依其智識程度與社會生活經驗，明知如任意提供金融
    機構帳戶予他人使用，很可能遭他人利用作為收受詐欺取財
    犯罪所得之工具，並隱匿詐欺犯罪所得去向，進而對詐欺取
    財、洗錢正犯所實行之犯行施以一定助力，竟基於幫助他人
    詐欺取財及隱匿詐欺犯罪所得去向之不確定故意，於民國10
    9年2月初之某時許，在臺中市崇德路1段與德化街交岔路口
    之統一超商，向陳冠儒（業經臺灣雲林地方法院110年度金
    訴字第9號判決有罪確定）拿取陳冠儒申辦之台中商業銀行
    潭子分行帳號000000000000號帳戶（下稱系爭帳戶）之存摺
    、提款卡、密碼等資料，再將於同年3月間某日，在臺中市
    崇德路上某統一超商，將系爭帳戶之上開資料轉交給劉承軒
    （由檢察官另行通緝），並由劉承軒提供給不詳詐欺集團成
    員使用。嗣該詐欺集團成員取得系爭帳戶後，即共同意圖為
    自己不法所有，基於詐欺取財及一般洗錢等犯意聯絡，由不
    詳詐欺集團成員於附表所示之時間，以附表所示之方式，向
    附表所示之被害人等施以詐術，致其等陷於錯誤，而分別於
    附表所示時間，各匯款如附表所示金額至系爭帳戶（匯款時
    間及金額詳見附表所示）後，旋遭提領一空，藉以隱匿詐欺
    犯罪所得之去向。嗣因如附表所示之人發現受騙並報警處理
    ，始循線查悉上情。
二、案經陳品睿、郭子瑩、李孟翰、陳煜名、陳怡名、蕭佑任訴
    由雲林縣政府警察局斗南分局報告臺灣雲林地方檢察署陳請
    臺灣高等檢察署檢察長核轉臺灣臺中地方檢察署檢察官偵查
    起訴。
    理    由
一、證據能力部分：
    按被告以外之人於審判外之言詞或書面陳述，除法律有規定
    者外，不得作為證據，刑事訴訟法第159條固定有明文，惟
    被告以外之人於審判外之陳述，雖不符同法第159條之1至之
    4規定，而經當事人於審判程序同意作為證據，法院審酌該
    言詞陳述或書面陳述作成時之情況，認為適當者，亦得為證
    據；又當事人、代理人或辯護人於法院調查證據時，知有第
    159條第1項不得為證據之情形，而未於言詞辯論終結前聲明
    異議者，視為有前項之同意，同法第159條之5亦定有明文。
    其立法意旨在於傳聞證據未經當事人之反對詰問予以核實，
    原則上先予排除，惟若當事人已放棄詰問或未聲明異議，基
    於證據資料愈豐富，愈有助於真實發現之理念，且強化言詞
    辯論原則，法院自可承認該傳聞證據例外擁有證據能力。經
    查，本案判決所引用之供述證據（含言詞及書面陳述），被
    告張君豪於本院準備程序時均表示同意有證據能力等語（見
    本院卷第61頁），且檢察官及被告於本院審理中調查證據時
    ，亦均未於言詞辯論終結前聲明異議（見本院卷第227至231
    頁），又本院審認上開證據作成時之情況，應無違法取證或
    不當情事，與本案待證事實間復具有相當之關聯性，以之作
    為證據應屬適當，依刑事訴訟法第159條之5規定，自有證據
    能力。
二、認定犯罪事實所憑之證據及理由：　
    訊據被告固坦承有於上開時、地，向證人陳冠儒拿取系爭帳
    戶之存摺、提款卡及密碼，復交與證人劉承軒之事實不諱，
    然矢口否認有何幫助詐欺取財及幫助一般洗錢等犯行，辯稱
    ：伊不知悉證人陳冠儒交付系爭帳戶資料與證人劉承軒之目
    的係為供詐欺集團使用，單純因為證人陳冠儒、劉承軒之時
    間兜不攏，伊才幫忙轉交，伊也沒有從中獲取利益。一般正
    常人的帳戶如果在他人手中，多少會懷疑或擔心，去提報遺
    失或備案，但證人陳冠儒均未做任何動作，顯然不合理等語
    。但查：
　㈠被告於109年2月初之某時許，在臺中市崇德路1段與德化街交
    岔路口之統一超商，向證人陳冠儒拿取系爭帳戶之存摺、提
    款卡、密碼等資料，再將於同年3月間某日，在臺中市崇德
    路上某統一超商，將系爭帳戶之上開資料轉交給證人劉承軒
    ，並由證人劉承軒提供給不詳詐欺集團成員使用。嗣該詐欺
    集團成員取得系爭帳戶後，即推由不詳詐欺集團成員於附表
    所示之時間，以附表所示之方式，向附表所示之被害人等施
    以詐術，致其等陷於錯誤，而分別於附表所示時間，各匯款
    如附表所示金額至系爭帳戶（匯款時間及金額詳見附表所示
    ）後，旋遭提領一空，藉以隱匿詐欺犯罪所得之去向等事實
    ，業據證人即如附表所示之告訴人或被害人分別於警詢時證
    述明確（告訴人陳品睿部分：見警卷第23至25頁；被害人陳
    培軍部分：見警卷第45至47頁；被害人陳品全部分：見警卷
    第65至68頁；告訴人郭子瑩部分：見警卷第95至100頁；告
    訴人李孟翰部分：見警卷第113至115頁；告訴人陳煜名部分
    ：見警卷第135至139頁；告訴人陳怡名部分：見159至161頁
    ；告訴人蕭佑任部分：見警卷175至176頁），復據證人陳冠
    儒、蘇柏名各於警詢、偵查及本院審理時證述綦詳（證人陳
    冠儒部分：見警卷第4至7、10至11頁，臺灣雲林地方檢察署
    109年度偵字第3800號卷【下稱109偵3800卷】第13至17、21
    、67至71、109至111頁，本院卷第150至160頁；證人蘇柏名
    部分：見109偵3800卷第91至93頁，本院卷第218至226頁）
    ，並有告訴人陳品睿之報案及匯款等相關資料【1.內政部警
    政署反詐騙諮詢專線紀錄表（見警卷第27至28頁）、2.臺北
    市政府警察局北投分局長安派出所受理各類案件紀錄表、金
    融機構聯防機制通報單（見警卷第29、43頁）、3.信用卡影
    本（見警卷第30頁）、4.PTT電子公佈欄廣告貼文資料（見
    警卷第34頁後1頁）、5.臺幣轉帳交易成功頁面資料（見警
    卷第35頁）、6.對話紀錄截圖（見警卷第36至39頁）、7.告
    訴人陳品睿PTT帳號資料（見警卷第40至41頁）】、被害人
    陳培軍之報案及匯款等相關資料【1.新北市政府警察局淡水
    分局竹圍派出所受理詐騙帳戶通報警示簡便格式表、金融機
    構聯防機制通報單、受理各類案件紀錄表（見警卷第49、53
    、55頁）、2.內政部警政署反詐騙諮詢專線紀錄表（見警卷
    第51頁）、3.PTT電子公佈欄廣告貼文資料（見警卷第57頁
    ）、4.對話紀錄截圖（見警卷第59至61頁）、5.轉帳明細內
    容頁面資料（見警卷第63頁）】、被害人陳品全之報案及匯
    款等相關資料【1.內政部警政署反詐騙諮詢專線紀錄表（見
    警卷第69至70頁）、2.彰化縣警察局彰化分局大埔派出所受
    理詐騙帳戶通報警示簡便格式表、金融機構聯防機制通報單
    、受理各類案件紀錄表、受理刑事案件報案三聯單（見警卷
    第71至77頁）、3.對話紀錄截圖（見警卷第79至91頁）、4.
    轉帳明細內容頁面資料（見警卷第93頁）、告訴人郭子之報
    案及匯款等相關資料【1.內政部警政署反詐騙諮詢專線紀錄
    表（見警卷第101至102頁）、2.臺南市政府警察局第六分局
    鹽埕派出所受理詐騙帳戶通報警示簡便格式表、金融機構聯
    防機制通報單、受理各類案件紀錄表（見警卷第105、107、
    111頁）、3.台新銀行台幣帳戶歷史交易明細（見警卷第109
    頁）】告訴人李孟翰報案及匯款等相關資料【1.內政部警政
    署反詐騙諮詢專線紀錄表（見警卷第117至118頁）、2.嘉義
    市政府警察局第一分局北鎮派出所受理詐騙帳戶通報警示簡
    便格式表、金融機構聯防機制通報單、受理各類案件紀錄表
    （見警卷第119至123頁）、3.對話紀錄截圖（見警卷第127
    至129頁）、4.PTT賣家資訊及IP記錄查詢資料（見警卷第13
    1至133頁）、5.匯款紀錄（見警卷第133頁）】、告訴人陳
    煜名報案及匯款等相關資料【1.內政部警政署反詐騙諮詢專
    線紀錄表（見警卷第141頁）、2.臺中市政府警察局第二分
    局永興派出所受理詐騙帳戶通報警示簡便格式表、金融機構
    聯防機制通報單、受理各類案件紀錄表（見警卷第143至147
    頁）、3.自動櫃員機交易明細表影本（見警卷第149頁）、4
    .對話紀錄截圖（見警卷第151至155頁）、5.PTT貼文資料（
    見警卷第157頁）】、告訴人陳怡名報案及匯款等相關資料
    【1.內政部警政署反詐騙諮詢專線紀錄表（見警卷第163至1
    64頁）、2.高雄市政府警察局岡山分局前峰派出所受理詐騙
    帳戶通報警示簡便格式表、金融機構聯防機制通報單、受理
    各類案件紀錄表（見警卷第165至167、171頁）、3.新臺幣
    轉帳交易成功頁面資料（見警卷第169頁）】、告訴人蕭佑
    任報案及匯款等相關資料【1.內政部警政署反詐騙諮詢專線
    紀錄表（見警卷第177頁）、2.自動櫃員機交易明細表影本
    （見警卷第179頁）、3.高雄市政府警察局湖內分局路竹分
    駐所金融機構聯防機制通報單、受理詐騙帳戶通報警示簡便
    格式表、受理各類案件紀錄表（見警卷第181至183頁）、4.
    對話紀錄截圖（見警卷第185至187頁）、5.PTT貼文資料（
    見警卷第187頁）】、臺中商業銀行總行109年7月3日中業執
    字第1090019434號函檢送證人陳冠儒帳戶之各類帳戶查詢表
    、台幣開戶資料及台幣交易明細（見109偵3800卷第53至61
    頁）、臺灣雲林地方檢察署檢察官109年度偵字第3800號起
    訴書【證人陳冠儒幫助詐欺取財案件】（見109偵3800卷第1
    23至127頁）等在卷可佐，且為被告所不爭執，是此部分之
    事實，應堪置信。
  ㈡被告雖辯稱其僅係單純代為轉交系爭帳戶資料，伊並不知情
    云云。但查：
　⒈按刑法上之故意，分為直接故意（確定故意）與間接故意（
    不確定故意），行為人對於構成犯罪之事實，明知並有意使
    其發生者，為直接故意；行為人對於構成犯罪之事實，預見
    其發生而其發生並不違背其本意者，為間接故意。又幫助犯
    之成立，以行為人主觀上認識被幫助者正欲從事犯罪或係正
    在從事犯罪，且該犯罪有既遂之可能，而其行為足以幫助他
    人實現構成要件者，即具有幫助故意，並不以行為人確知被
    幫助者係犯何罪名為必要。再於金融機構開設帳戶，請領存
    摺及金融卡，係針對個人身分、社會信用，而予以資金流通
    ，具有強烈屬人性；而金融帳戶為個人理財工具，且金融帳
    戶存摺、金融卡亦事關個人財產權益保障，其專有性甚高，
    除非本人或與本人親密關係者，難認有何理由，可自由流通
    使用該帳戶存摺及金融卡，一般人均有妥為保管及防止他人
    任意使用之認識，縱使特殊情況，偶需交付他人使用，亦必
    深入瞭解用途及合理性，始予提供，且該等專有物品，如落
    入不明人士手中，而未加以闡明正常用途，極易被利用為與
    財產犯罪有關之工具，為依一般生活認知，所易體察之常識
    。而有犯罪意圖者，非有正當理由，竟徵求他人提供帳戶，
    客觀上可預見其目的，係供為某筆資金存入後，再行領出之
    用，且該筆資金存入及提領過程，係有意隱瞞其流程及行為
    人身分曝光之用意，常人本於一般認知能力，均易瞭解。從
    而，如非為不法目的，衡情應無收受他人帳戶存摺、金融卡
    之理，是此等行為客觀上，顯屬可疑，而有為隱瞞某種作為
    流程及行為人身分曝光等不法意圖，應屬可見。又特定犯罪
    之正犯實行特定犯罪後，為掩飾、隱匿其犯罪所得財物之去
    向及所在，而令被害人將款項轉入其所持有、使用之他人金
    融帳戶，並由該特定犯罪正犯前往提領其犯罪所得款項得手
    ，因已造成金流斷點，該當掩飾、隱匿之要件，該特定犯罪
    正犯自成立一般洗錢罪之正犯。如提供金融帳戶之行為人主
    觀上認識該帳戶可能作為對方收受、提領特定犯罪所得使用
    ，對方提領後會產生遮斷金流以逃避國家追訴、處罰之效果
    ，仍基於幫助之犯意，提供該帳戶之金融卡及密碼，以利洗
    錢之實行，應論以一般洗錢罪之幫助犯（最高法院108年度
    台上字第3101號判決意旨參照）。
　⒉被告於109年6月17日在證人陳冠儒之案件中以證人身分到庭
    陳稱：證人陳冠儒交付系爭帳戶資料與證人劉承軒之目的是
    要借款，1本帳戶可以借25,000元至30,000元不等，證人陳
    冠儒說其有欠款，其申辦帳戶資料的目的是要借款，並詢問
    伊有無認識收購帳戶的對象，伊就將此資訊張貼於網路上，
    證人劉承軒即主動聯繫伊，是證人陳冠儒先申辦系爭帳戶完
    成後，才請伊代為尋找買家。證人蘇柏名亦曾告知伊稱證人
    陳冠儒起初申辦系爭帳戶的目的是為了賣帳戶給賭博網站等
    語（見109偵3800卷第19至21頁）。是依被告上開所述，其
    應可知悉證人陳冠儒交付系爭帳戶資料與證人劉承軒之目的
    ，顯係為出售系爭帳戶資料並換取金錢，以解除己身之債務
    壓力甚明。
　⒊又觀之證人陳冠儒歷次證述內容，其於警詢時證稱：伊於109
    年2月初申請系爭帳戶，且被告於109年2月初，即在臺中市
    崇德路1段與德化街口之統一超商將系爭帳戶之存摺、印章
    及提款卡取走，伊有詢問被告拿這些東西要做什麼，被告回
    稱不要問這麼多等語（見警卷第4頁）。再於109年6月17日
    偵查中供稱：系爭帳戶是證人蘇柏名帶同伊去申辦，他說可
    以申辦帳戶賣給賭博網站，2本帳戶共可獲取3至4萬元，但
    後來銀行有來電告知說帳戶會遭監控，所以伊最後沒有將系
    爭帳戶資料交給賭博網站的人。後來是被告向伊要帳戶，被
    告逕自要求伊拿系爭帳戶資料給他，且叫伊不要追問，伊才
    會交付給被告等語（見109偵3800卷第13至17頁）。於109年
    7月15日偵查中供稱：案發當時伊與被告友人有債務糾紛，
    伊借了4萬元，伊交付系爭帳戶資料與被告之目的就是要抵
    償債務，但抵償數額為何，伊並不清楚，因為被告說把系爭
    帳戶資料給伊就是了，不要問這麼多等語（見109偵3800卷
    第67至69頁）。於109年11月18日偵查中證稱：伊將系爭帳
    戶交給被告，應該是要拿去抵銷債務，但是抵銷數額不清楚
    ，是伊與證人蘇柏名一起去向地下錢莊借錢的債務。原本伊
    是要將系爭帳戶賣給賭博網站使用，但後來銀行行員打電話
    來說會監控帳戶，就沒有賣給賭博網站，之後被告一直盧伊
    提供系爭帳戶，伊有詢問要做什麼，但被告說直接給伊就好
    了等語（見109偵3800卷第109至111頁）。嗣於本院審理時
    具結證稱：伊本來是將系爭帳戶資料交給證人蘇柏名，要賣
    給娛樂城使用，但是後來接到銀行行員電話說要監視系爭帳
    戶，證人蘇柏名就不敢使用，將系爭帳戶資料還給伊。之後
    被告說可以幫忙解決伊的債務，叫伊交付系爭帳戶資料給其
    ，並叫伊不要問這麼多，伊才會把系爭帳戶資料拿給被告，
    但實際上是抵償哪一筆債務伊並不清楚，只要可以抵債就好
    ，且事後也沒有人再向伊追討該4萬元債務等語（見本院卷
    第150至159頁）。揆之證人陳冠儒歷次證述內容，均一致證
    稱其原本申辦系爭帳戶之目的是要出售給賭博網站，但其交
    給證人蘇柏名之後，因接獲銀行行員來電稱會監視系爭帳戶
    ，證人蘇柏名遂又將系爭帳戶歸還；後來被告向其表示要幫
    忙解決其債務問題，並要求交付系爭帳戶資料，且叫其不要
    過問，事後確實有一筆4萬元債務未再被催討等語，足見被
    告拿取系爭帳戶資料之目的，即係要作為抵償證人陳冠儒對
    外債務之用，且此為被告向證人陳冠儒拿取系爭帳戶時所明
    知之事。
　⒋綜觀證人陳冠儒歷次證述及被告上開陳述內容，可知證人陳
    冠儒交付系爭帳戶資料之目的，即係供作抵債之用，且被告
    係在網路上張貼詢問收購帳戶資訊後，證人劉承軒即主動聯
    繫被告，被告始向證人陳冠儒收取系爭帳戶轉交與證人劉承
    軒，且被告轉交系爭帳戶之行為，確實有使證人陳冠儒獲取
    抵償4萬元債務之利益，而非單純代為申辦貸款等情，堪予
    認定。是依上情以觀，證人陳冠儒僅需提供系爭帳戶資料即
    可不勞而獲得4萬元債務解免之高額利益，任何人一望即知
    ，此係欲以提供帳戶之人之帳戶從事不法行為至顯，又被告
    對於將系爭帳戶資料交付他人可使證人陳冠儒獲取抵償4萬
    元債務之利益乙節，既甚為詳知，益徵被告對於交付系爭帳
    戶資料與證人劉承軒，可能遭利用作為不法用途乙節有所認
    識，亦應可得預見系爭帳戶確有可能遭該犯罪者持以作為詐
    欺他人財物之工具使用，及後續詐欺者為掩飾、隱匿贓款去
    向暨所在而將款項提領一空之洗錢行為，卻仍因證人陳冠儒
    曾向其友人借款，為處理證人陳冠儒對外債務，猶交付系爭
    帳戶之存摺、提款卡及密碼與證人劉承軒，並容任證人劉承
    軒使用，且要求證人陳冠儒不要過問細節，顯對系爭帳戶資
    料供他人取得不法犯罪所得之用，並不違反其本意，而有幫
    助犯詐欺取財及幫助洗錢犯行之不確定故意甚明。被告上開
    所辯，顯屬卸責之詞，不足採信。
  ㈢綜上所述，被告前揭所辯要無可採，本案事證明確，被告上
    開幫助詐欺取財及幫助一般洗錢等犯行均堪認定，俱應依法
    論科。　　
三、論罪及刑之加重減輕事由：
  ㈠按刑法上之幫助犯，係對於犯罪與正犯有共同之認識，而以
    幫助之意思，對於正犯資以助力，而未參與實施犯罪之行為
     者而言（最高法院49年台上字第77號判例意旨參照）。是
    以，如未參與實施犯罪構成要件之行為，且係出於幫助之意
    思提供助力，即屬幫助犯，而非共同正犯。查被告雖於收取
    證人陳冠儒之系爭帳戶後轉交與證人劉承軒，而遭實行一般
    洗錢罪、詐欺取財罪之正犯取得，然未見被告有何參與詐欺
    如附表所示告訴人或被害人之行為，縱依如附表所示之人於
    警詢時所描述之受騙經過，亦無從遽認對其等實行詐騙之人
    數已達3人以上。況幫助犯應負之責任，以對於正犯所實行
    之犯罪行為有所認識為必要；若正犯所犯之事實，超過幫助
    者認識之範圍時，則就該超過部分，其事前既不知情而無犯
    意，自不負幫助之責（最高法院101年度台上字第3452號判
    決意旨參照），是該詐欺集團成員取得系爭帳戶作為人頭帳
    戶後，即意圖為自己不法所有，對附表所示之告訴人或被害
    人施以詐術，致其等陷於錯誤，因而匯款至系爭帳戶，詐欺
    集團成員旋即將款項提領一空，藉以隱匿詐欺犯罪所得之去
    向，則詐欺集團成員所為之詐欺取財及一般洗錢犯行顯已既
    遂，而被告將系爭帳戶交予他人供詐欺取財及洗錢犯罪使用
    ，並未實行詐欺取財或洗錢罪之犯罪構成要件行為，且無證
    據可認被告係以正犯而非幫助犯之犯意參與犯罪，應認其係
    以幫助他人犯罪之意思，實行犯罪構成要件以外之行為。即
    令如附表所示之該詐欺集團成員另有刑法第339條之4第1項
    各款之加重事由，惟被告既僅以幫助之意思，參與一般洗錢
    罪、詐欺取財罪構成要件以外之行為，則被告就超過其認識
    部分，仍不負幫助犯罪之責，而僅成立一般洗錢罪、詐欺取
    財罪之幫助犯。
　㈡核被告所為，係犯刑法第30條第1項前段、第339條第1項之幫
    助詐欺取財罪，及刑法第30條第1項前段、洗錢防制法第14
    條第1項之幫助一般洗錢罪。公訴人認定被告所為涉犯刑法
    第30條第1項前段、同法第339條之4第1項第2、3款之幫助加
    重詐欺取財罪，容有未洽，然其基本犯罪事實究屬同一，本
    院亦已於審理時告知被告另涉犯刑法30條第1項前段、同法
    第339條第1項幫助詐欺取財罪（見本院卷第216頁），已無
    礙於被告防禦權之行使，爰依法變更起訴法條。　
  ㈢被告以一提供系爭帳戶之行為，同時幫助詐欺集團對附表所
    示之告訴人或被害人犯詐欺取財罪及洗錢罪，係以一行為觸
    犯數罪名，為想像競合犯，應依刑法第55條前段規定，從一
    重之幫助一般洗錢罪處斷。
　㈣被告係幫助他人犯一般洗錢罪，為幫助犯，爰依刑法第30條
    第2項之規定，按正犯之刑減輕之。　
　㈤爰以行為人之責任為基礎，審酌被告率爾將證人陳冠儒之系
    爭帳戶資料交與證人劉承軒而提供與詐欺集團從事詐欺犯罪
    使用，致附表所示之告訴人或被害人受有相當金額之財產損
    害，並使詐欺集團得以掩飾詐欺犯罪所得之去向，增加檢警
    追緝犯罪之困難，致使此類犯罪手法層出不窮，危害金融交
    易秩序與社會治安，行為殊值非難，惟被告本身並未實際參
    與詐欺取財及洗錢之犯行，可責難性相對較小；併參以被告
    自陳之教育程度、工作及收入、家庭生活及經濟狀況；又被
    告犯後未能坦承犯行，亦未賠償告訴人或被害人損害等一切
    情狀，量處如主文所示之刑，並就併科罰金部分諭知易服勞
    役之折算標準，以示懲儆。又被告所犯之幫助洗錢罪，其法
    定最重本刑逾有期徒刑5年，無從依刑法第41條第1項前段規
    定易科罰金，但因本院所宣告之刑未逾有期徒刑6月，故被
    告仍得依刑法第41條第3項規定，向檢察官聲請易服社會勞
    動，由檢察官依法裁量是否准許，附此敘明。　
  ㈥沒收部分：
　⒈被告固有將系爭帳戶提供該詐欺集團成員遂行詐欺取財及一
    般洗錢之犯行，惟卷內尚乏積極證據證明被告就此獲有報酬
    或因此免除債務，自無從遽認被告有何實際獲取之犯罪所得
    ，爰不予諭知沒收或追徵其犯罪所得。​​​​​　
  ⒉洗錢防制法第18條第1項固規定「犯第14條之罪，其所移轉、
    變更、掩飾、隱匿、收受、取得、持有、使用之財物或財產
    上利益，沒收之；犯第15條之罪，其所收受、持有、使用之
    財物或財產上利益，亦同。」，惟被告非實際上提領、取得
    贓款之人，非洗錢防制法第14條第1項之正犯，自無上開條
    文適用，附此敘明。　　　　　
據上論斷，應依刑事訴訟法第299條第1項、第300條，洗錢防制
法第14條第1項，刑法第11條前段、第30條第1項前段、第2項、
第339條第1項、第55條、第42條第3項前段，刑法施行法第1條之
1第1項，判決如主文。
本案經檢察官張時嘉提起公訴，檢察蔣得龍到庭執行職務　　
中　　華　　民　　國　　111 　年　　3 　　月　　25　　日
                  刑事第十庭  審判長法  官  陳玉聰
　　　　　　　　　                  法  官  吳珈禎
                 　　　　　　　　　 法  官  林芳如 
以上正本證明與原本無異。
如不服本判決應於收受判決後20日內向本院提出上訴書狀，並應
敘述具體理由；其未敘述上訴理由者，應於上訴期間屆滿後20日
內向本院補提理由書（均須按他造當事人之人數附繕本）「切勿
逕送上級法院」。
告訴人或被害人如不服判決，應備理由具狀向檢察官請求上訴，
上訴期間之計算，以檢察官收受判決正本之日起算。
                                    書記官  張玉楓
中　　華　　民　　國　　111 　年　　3 　　月　　25　　日
附錄本案論罪科刑法條：
洗錢防制法第2條
本法所稱洗錢，指下列行為：
一、意圖掩飾或隱匿特定犯罪所得來源，或使他人逃避刑事追訴
     ，而移轉或變更特定犯罪所得。
二、掩飾或隱匿特定犯罪所得之本質、來源、去向、所在、所有
     權、處分權或其他權益者。
三、收受、持有或使用他人之特定犯罪所得。

洗錢防制法第14條
有第二條各款所列洗錢行為者，處7年以下有期徒刑，併科新臺
幣5百萬元以下罰金。
前項之未遂犯罰之。
前二項情形，不得科以超過其特定犯罪所定最重本刑之刑。

中華民國刑法第30條
幫助他人實行犯罪行為者，為幫助犯。雖他人不知幫助之情者，
亦同。
幫助犯之處罰，得按正犯之刑減輕之。

中華民國刑法第339條
意圖為自己或第三人不法之所有，以詐術使人將本人或第三人之
物交付者，處5年以下有期徒刑、拘役或科或併科50萬元以下罰
金。
以前項方法得財產上不法之利益或使第三人得之者，亦同。
前二項之未遂犯罰之。

附表：
編號 被害人 詐騙方式 匯款時間、金額（新臺幣） 1 陳品睿 （ 有提告） 該不詳詐欺集團成員在PTT電子公佈欄Gamesale版塊上見陳品睿刊登徵求動物森友會遊戲片之發文，即於109年4月2日21時7分許，以「killer00(000000)」之帳號在PTT上聯繫陳品睿，向陳品睿佯稱要販售動物森友會遊戲片云云，並以LINE通訊軟體暱稱「Ricky~」與陳品睿另以LINE談妥交易細節後，陳品睿因而陷於錯誤，依指示匯款至系爭帳戶，卻未收到上開商品。 109年4月2日22時許，匯款1,950元 2 陳培軍 該不詳詐欺集團成員於109年4月2日21時8分許，以PTT電子公佈欄「killer00(000000)」之帳號在PTT上聯繫陳培軍，向陳培軍佯稱要販售遊戲片云云，並以LINE通訊軟體暱稱「Ricky~」(ID：Rickykiller87)與陳培軍另以LINE談妥交易細節後，陳培軍因而陷於錯誤，依指示匯款至系爭帳戶，卻未收到上開商品。 109年4月2日22時1分許，匯款1,950元（起訴書附表誤載為1,920元） 3 陳品全 該不詳詐欺集團成員在PTT電子公佈欄上見陳品全委託其姐陳宥之所刊登徵求家樂福錢包之發文，即於109年4月2日10時31分許，以不詳PTT帳號在PTT上聯繫陳宥之，向陳宥之佯稱要販售家樂福錢包云云，並以LINE通訊軟體暱稱「Ricky~」(ID：Rickykiller87)與陳品全另以LINE談妥交易細節後，陳品全因而陷於錯誤，依指示匯款至系爭帳戶，卻未收到上開商品。 109年4月2日21時48分許 ，匯款34,580元 4 郭子瑩 （ 有提告 ） 該不詳詐欺集團成員在PTT電子公佈欄上見郭子瑩刊登徵求SWITCH遊戲片之發文，即於109年4月2日22時27分許，以PTT電子公佈欄「killer87」之帳號在PTT上聯繫郭子瑩，向郭子瑩佯稱要販售SWITCH遊戲片云云，郭子瑩因而陷於錯誤，依指示匯款至系爭帳戶，卻未收到上開商品。 109年4月2日22時30分許 ，匯款1,560元 5 李孟翰 （ 有提告 ） 該不詳詐欺集團成員在PTT電子公佈欄上見李孟翰刊登徵求SWITCH健身環之發文，即109年4月3日15時許，以PTT電子公佈欄「killer87」之帳號在PTT上聯繫李孟翰，向李孟翰佯稱要販售SWITCH健身環云云，並以LINE通訊軟體暱稱「Ricky~」(ID：Rickykiller87)與李孟翰另以LINE談妥交易細節後，李孟翰因而陷於錯誤，依指示匯款至系爭帳戶，卻未收到上開商品。 109年4月3日21時58分許 ，匯款2,610元 6 陳煜名 （ 有提告 ） 該不詳詐欺集團成員在PTT電子公佈欄上見陳煜名刊登徵求動物森友會特仕機/加強機，健身環大冒險之發文，即於109年4月3日17時45分許，以PTT電子公佈欄「killer87」之帳號在PTT上私訊陳煜名，向陳煜名佯稱要販售SWITCH動物森友會主機云云，並以LINE通訊軟體暱稱「Ricky~」與陳煜名另以LINE談妥交易細節後，陳煜名因而陷於錯誤，依指示匯款至系爭帳戶，卻未收到上開商品。 109年4月3日18時13分許 ，匯款5,000元    109年4月3日20時12分許 ，匯款4,840元 7 陳怡名 （ 有提告 ） 該不詳詐欺集團成員在PTT電子公佈欄上見陳怡名刊登徵求7-11禮券之發文，即於109年4月3日20時44分許，以LINE通訊軟體暱稱「Ricky~」加陳怡名為好友，向陳怡名佯稱要販售7-11禮券云云，並與陳怡名談妥交易細節後，陳怡名因而陷於錯誤，依指示匯款至系爭帳戶，卻未收到上開商品。 109年4月3日21時5分許，匯款18,430 元 8 蕭佑任 （ 有提告 ） 該不詳詐欺集團成員在PTT電子公佈欄上見蕭佑任刊登徵求動物森友會遊戲片之發文，即於109年4月3日某時，以PTT電子公佈欄「killer87」之帳號在PTT上聯繫蕭佑任，向蕭佑任佯稱要販售動物森友會遊戲片云云，並以LINE通訊軟體帳號「Rickykiller87」與蕭佑任另以LINE談妥交易細節後，蕭佑任因而陷於錯誤，依指示匯款至系爭帳戶，卻未收到上開商品。 109年4月3日22時9分許，匯款1,950元